最高法院刑事裁定　　　　　　　　　　111年度台抗字第240號
抗　告　人　劉坤榮



上列抗告人因違反毒品危害防制條例等罪案件，不服臺灣高等法
院中華民國110 年12月20日定其應執行刑裁定（110 年度聲字第
4677 號），提起抗告，本院裁定如下：
主  文
抗告駁回。
    理  由
一、按裁判確定前犯數罪者，併合處罰之；又數罪併罰，有2 裁
    判以上宣告多數有期徒刑者，於各刑中之最長期以上，各刑
    合併之刑期以下，定其應執行之刑期，但不得逾30年，刑法
    第50條第1 項前段、第51條第5 款、第53條定有明文。至定
    應執行刑，乃別於刑法第57條針對個別犯罪之特別量刑程序
    ，係對犯罪行為人及其所犯各罪之總檢視，其裁量權之行使
    ，應兼衡罪責相當及特別預防之刑罰目的，具體審酌行為人
    所犯各罪反應出之人格、犯罪傾向，並審酌整體犯罪過程之
    各罪關係（例如各行為彼此間之關聯性《數罪間時間、空間
    、法益之異同性》、所侵害法益之專屬性或同一性、數罪對
    法益侵害之加重效應等）等情狀綜合判斷，倘裁量結果未逾
    法定範圍，且符合上開罪責相當原則之法規範目的，而無濫
    權情形者，自無違法可言。
二、本件抗告人劉坤榮犯如原裁定附表（下稱附表）編號1 至11
    所示11罪，均經附表所示之法院判處附表所示之罪刑確定，
    原審即最後事實審法院審核後，認檢察官依抗告人請求之聲
    請為正當，且審酌各罪之犯罪類型、行為態樣、犯罪性質、
    所侵害法益等各罪之不法內涵，合併刑罰之效果等情，以及
    編號1 至10所示10罪曾經合併定刑有期徒刑5 年2 月之內部
    界限（係由臺灣桃園地方法院110 年度聲字第1153號裁定，
    原裁定誤載為109 年度聲字第1153號，應予更正），綜合考
    量後酌情定應執行刑為有期徒刑5 年3 月，既未逾越法律規
    定之範圍，亦與法規範目的無違，而無濫權情形，核屬法院
    裁量職權之適法行使，於法並無不合。原裁定復敘明抗告人
    雖主張附表編號4 至11之罪，應與臺灣桃園地方法院（下稱
    桃園地院）109 年度易字第349 號、109 年度審易字第 488
    號、109 年度審簡字第436 號、109 年度審訴字第606 號、
    109 年度壢簡字第1285號、109 年度審易字第1422號及臺灣
    士林地方法院（下稱士林地院）109 年度審簡字第466 號等
    案件合併定刑，附表編號1 至3 案件另單獨合併定刑云云，
    然抗告人上開所指在檢察官本件聲請範圍以外部分，法院自
    無從作為審查及定應執行刑之範圍而予合併定刑，亦無從單
    獨僅就附表編號1至3之罪定刑，抗告人所請於法無據之旨。
    經核於法並無不合。
三、抗告意旨略以：抗告人於原審已請求附表編號4 至11之罪，
    應與上開桃園地院及士林地院等案件合併定刑，原裁定未依
    抗告人請求之事項予以裁判，有已受請求之事項未予判決之
    違法云云，無非猶執前詞，僅憑抗告人個人主觀意見而為指
    摘，並未具體指摘原裁定有何違法或不當，本件抗告為無理
    由，應予駁回。
據上論結，應依刑事訴訟法第412條，裁定如主文。 
中    華    民    國   111    年    2     月    10    日
                  刑事第二庭審判長法  官  林  勤  純  
                                  法  官  莊  松  泉  
                                  法  官  李  釱  任  
                                  法  官  吳  秋  宏  
                                  法  官  王  梅  英  
本件正本證明與原本無異
                                  書記官
中    華    民    國   111    年    2     月    15    日